【裁判字號】    99,抗,1567
【裁判日期】    991025
【裁判案由】    侵權行為損害賠償
【裁判全文】
.臺灣高等法院民事裁定  99年度抗字第1567號
抗  告  人  甲○○
上列抗告人因與相對人宇峻奧汀科技股份有限公司間侵權行為損
害賠償事件，對於中華民國 99年9月13日臺灣板橋地方法院99年
度補字第2222號裁定提起抗告，本院裁定如下：
    主      文
抗告駁回。
抗告費用新臺幣壹仟元由抗告人負擔。
    理      由
一、按「訴訟標的之價額，由法院核定。核定訴訟標的之價額，
    以起訴時之交易價額為準；無交易價額者，以原告就訴訟標
    的所有之利益為準。法院因核定訴訟標的之價額，得依職權
    調查證據。第一項之核定，得為抗告」、「以一訴主張數項
    標的者，其價額合併計算之。」、「以一訴附帶請求其孳息
    、損害賠償、違約金或費用者，不併算其價額」，民事訴訟
    法第77條之1第1至第4項、77條之2第1項前段、第2項分別定
    有明文。次按因財產權而起訴時，法院應核定訴訟標的之價
    額，並依民事訴訟法第77條之13之規定徵收裁判費，如訴訟
    標的價額不能核定者，應依同法第77條之12之規定，擬制訴
    訟標的之價額，以同法第466條所定不得上訴第三審之最高
    利益加十分之一定之，並據以徵收裁判費；又「對於財產權
    訴訟之第二審判決，如因上訴所得受之利益，不逾新臺幣一
    百萬元者，不得上訴。前第二項所定數額，司法院得因情勢
    需要，以命令減至新臺幣五十萬元，或增至一百五十萬元」
    ，民事訴訟法第466條第1、3項定有明文；再者，民事訴訟
    法第466條第1項所定上訴第三審之利益額數，提高為新臺幣
    （下同）150萬元，民國91年1月29日司法院（91）院台廳民
    一字第03075號函釋要旨參照。惟非因財產權而起訴者，依
    同法第77條之14之規定，應徵收第一審裁判費3,000元。又
    法院應依職權調查核定之事項，不受當事人主張之拘束（最
    高法院97年台抗字第316號裁定意旨參照）。
二、原裁定以：本件訴之聲明中有關相對人應使網路遊戲帳號恢
    復使用部分，其訴訟標的價額係屬不能核定，依民事訴訟法
    第 77條之12之規定，以同法第466條所定不得上訴第三審之
    最高利益額數加 10分之1定之，即165萬元定之，並按2筆帳
    號計算核定其訴訟標的價額為 330萬元，應徵第一審裁判費
    33,670元；訴之聲明中有關刊登道歉啟示部分，係屬非財產
    權涉訟，依民事訴訟法第77條之14規定，應徵第一審裁判費
    3,000元，是應徵第一審裁判費合計36,670元等語。
三、抗告意旨略以：依相對人公司及網路公告遊戲幣大額交易幣
    值為1比200，而伊被強制停權時兩筆帳號約 3,000萬遊戲幣
    ，依此比例換算此部分價金為15萬元，且伊要求之賠償金為
    99,000元，為此求予廢棄原裁定，調查後重新核定第一審裁
    判費用云云。
四、經查，抗告人以相對人為被告，向原法院起訴主張相對人經
    營博弈遊戲網站，以獎金鼓勵玩家參賽，抗告人於99年7、8
    月間以0000000及000000000兩帳號，在相對人舉辦之麻將比
    賽中多次得獎，詎抗告人於 99年8月27日以上開兩帳號登入
    遊戲時，遊戲中遭相對人無正當理由強制停權等情，爰依侵
    權行為之法律關係，請求相對人歸還上開兩帳號，並於遊戲
    官網首頁刊登道歉啟示連續30天，有起訴狀可參（見原法院
    卷第4頁），並於本院陳明伊被強制停權時兩筆帳號約3,000
    萬遊戲幣，依此比例換算價金為15萬元，且要求賠償金99,0
    00元，有抗告狀可參（見本院卷第5頁），核其訴訟標的，
    關於回復遊戲機兩帳號使用權部分，抗告人因得使用遊戲機
    帳號參與相對人舉辦之遊戲競賽，而獲有獎金等財產上之利
    益，非對於親屬關係及身分上之權利有所主張，自屬因財產
    權而涉訟，惟此利益受抗告人參與遊戲多寡及輸贏等因素之
    影響，具有不確定或難以確定性，在當事人就訴訟標的之核
    定不負舉證責任之情況下，為解決法院核定訴訟標的價額所
    面臨之困難及避免訴訟久懸於程序問題，應認該部分之訴訟
    標的價額屬不能核定。抗告人雖辯稱：伊被強制停權時兩筆
    帳號約3,000萬遊戲幣，換算價金為15萬云云，惟此乃抗告
    人於停權時，於遊戲中現存之遊戲幣值，不包括復權後其因
    遊戲可得之獲益及獎金，抗告人上開主張，顯有誤會。揆諸
    前開說明，抗告人請求回復一帳號之訴訟標的價額為165萬
    元，兩帳號即為330萬元；另抗告人於本院復請求賠償金99,
    000元，依民事訴訟法第77條之2之規定，不併算其價額，故
    此部分依民事訴訟法第77條之13核定裁判費為33,670元。至
    於抗告人請求刊登道歉啟事30日部分，係單純請求相對人為
    道歉行為，非關報酬給付或其他客觀上財產利益之請求，係
    屬非因財產權而起訴，揆諸前開說明，逕依民事訴訟法第77
    條之14之規定，徵收裁判費3,000元。是本件訴訟應徵裁判
    費為36,670元（33,670＋3000＝36,670元）。原裁定核定本
    件應徵第一審裁判費計36,670元，並無不合。抗告意旨指摘
    原裁定不當，求予廢棄，為無理由，應予駁回。
五、據上論結，本件抗告為無理由，爰裁定如主文。
中    華    民    國    99    年    10    月    25    日
                    民事第十七庭
                        審判長法  官  湯美玉
                              法  官  李慈惠
                              法  官  丁蓓蓓
正本係照原本作成。
本裁定除以適用法規顯有錯誤為理由外，不得再抗告。如提起再
抗告，應於收受後10日內委任律師為代理人向本院提出再抗告狀
。並繳納再抗告費新台幣１千元。
中    華    民    國    99    年    10    月    26    日
                              書記官  陳思云

司法院資訊處製作；財團法人民間司法改革基金會備份。
